臺灣嘉義地方法院刑事判決
111年度金訴字第225號
公  訴  人  臺灣嘉義地方檢察署檢察官
被      告  王君皓



                    （另案在法務部○○○○○○○執行中，現寄押於法務部○○○○○○○○）
上列被告因加重詐欺等案件，經檢察官提起公訴（110年度偵字
第9879號、111年度偵字第5855號），被告於準備程序中就被訴
事實為有罪之陳述，本院合議庭裁定以簡式審判程序進行審理，
判決如下：
    主  文
王君皓犯如附表所示之罪，各處如附表所示之刑。應執行有期徒
刑貳年陸月。
未扣案之犯罪所得新臺幣壹萬元沒收之，於全部或一部不能沒收
或不宜執行沒收時，追徵其價額。
 　 犯 罪 事 實 及 理 由
一、犯罪事實：王君皓與李丞凱（拘提中）明知真實姓名不詳，
    綽號「昇鴻」之成年男子為詐騙集團成員，其等為貪圖詐騙
    集團成員所給予高額不法報酬，竟分別於民國110年4月、6
    月間，加入由綽號「昇鴻」之不詳成年男子等人所組成規模
    達3人以上，以實施詐術為手段，具有持續性、牟利性之結
    構性詐騙集團犯罪組織擔任「車手」，負責提領被害人遭詐
    騙匯交之贓款。李丞凱於加入集團後，即依集團上游成員之
    指示與王君皓同組待命提款，並以王君皓所交付之金融卡提
    款後，將贓款交予王君皓「收水」。王君皓、李丞凱及其等
    所屬之詐騙集團成員，意圖為自己不法之所有，共同基於3
    人以上犯詐欺取財、隱匿詐欺所得去向之洗錢犯意聯絡，李
    丞凱先於110年6月6日某時許，依指示前往臺中火車站之寄
    物櫃內取得該詐騙集團不詳成員所預先置放其內，由劉俊廷
    所申設之中華郵政股份有限公司永康二王郵局000-00000000
    000000號帳戶（下稱：劉俊廷帳戶）及王玉萱所申設之中國
    信託商業銀行帳號000000000000號帳戶（下稱王玉萱帳戶）
    之金融卡各1張後，旋即持返嘉義地區交予王君皓。而王君
    皓、李丞凱2人取得金融卡後，又共同前往址設嘉義市○○路0
    00號「嘉義皇爵大飯店」投宿。嗣由該詐騙集團之不詳成員
    於附表所示時間、方式，向如附表所示之人施以詐術，致其
    等陷於錯誤，先後匯款如附表所示之金額至如附表所示之帳
    戶內，再由王君皓或李丞凱各自於附表所示時間、地點，持
    劉俊廷帳戶、王玉萱帳戶金融卡前往提領詐騙贓款。王君皓
    於提領及收取李丞凱所提領詐騙贓款後，在臺南市新市區某
    處將之交予同集團成員之不詳成年男子，以此方法製造金流
    斷點，致無從追查前揭犯罪所得之去向，而隱匿詐欺犯罪所
    得。王君皓、李丞凱並各獲得新臺幣（下同）1萬元之報酬
    。
二、證據名稱：被告王君皓於警詢、偵查及本院審理時之自白；
    共同被告李丞凱於警詢時之證述；台灣大哥大資料查詢、劉
    俊廷、王玉宣帳戶交易明細、臺灣臺北地方檢察署檢察官11
    0年度偵字第21283號起訴書各1份；自動櫃員機監視器錄影
    畫面翻拍照片7張，及如附表證據欄所示之證據。
三、又本件尚無足夠積極證據可證明被告王君皓與該以網際網路
    對公眾散布詐騙訊息之人間，就以網際網路對公眾散布行使
    詐術有犯意聯絡，故公訴意旨認被告王君皓上開所為另構成
    刑法第339條之4第1項第3款之以網際網路對公眾散布犯詐欺
    取財罪，尚有誤會。然被告王君皓仍合於三人以上詐欺取財
    罪之加重條件，加重條件之減少，尚無庸變更起訴法條，起
    訴犯罪事實亦無減縮（最高法院98年度台上字第5966號判決
    參照），附此說明。
四、應適用之法條：刑事訴訟法第273條之1第1項、第299條第1
    項前段、第310條之2、第454條第1項，洗錢防制法第14條第
    1項、第16條第2項，刑法第11條、第28條、第339條之4第1
    項第2款、第47條第1項、第55條前段、第51條第5款、第38
    條之1第1項前段、第3項，刑法施行法第1條之1第1項，判決
    如主文。
五、如不服本判決，應於判決送達後20日內向本院提出上訴狀（
    應附繕本）。　　
本案經檢察官顏榮松提起公訴，檢察官劉達鴻到庭執行職務。
中　　華　　民　　國　　111 　年　　9 　　月　　30　　日
                  刑事第五庭    法　官　鄭諺霓
以上正本證明與原本無異。
如不服本判決應於收受判決後20日內向本院提出上訴書狀，並應
敘述具體理由；其未敘述上訴理由者，應於上訴期間屆滿後20日
內向本院補提理由書（均須按他造當事人之人數附繕本）「切勿
逕送上級法院」。告訴人或被害人如對於本判決不服者，應具備
理由請求檢察官上訴，其上訴期間之計算係以檢察官收受判決正
本之日期為準。
中　　華　　民　　國　　111 　年　　9 　　月　　30　　日
                                書記官　李玫娜
附錄論罪法條
洗錢防制法第14條第1項
有第2條各款所列洗錢行為者，處7年以下有期徒刑，併科新臺幣
5百萬元以下罰金。
刑法第339條之4第1項第2款
犯第339條詐欺罪而有下列情形之一者，處1年以上7年以下有期
徒刑，得併科1百萬元以下罰金：
二、三人以上共同犯之。
附表：
編號 被害人 詐騙理由 匯款帳戶/時間/金額 提領人/提領時間/金額 證據 所處之刑 1 劉耀福 詐騙集團成員於110年6月6日，撥打電話及以通訊軟體LINE向劉耀福佯稱係其姪子，因購買緊急貨款要發支票，急需一筆錢云云，使劉耀福陷於錯誤而匯款。 劉俊廷帳戶 110年6月7日10時34分：15萬元。 李丞凱 劉耀福警詢時之證述、烏日農會匯款申請書、遭詐騙之LINE通訊軟體對話紀錄。  王君皓三人以上共同犯詐欺取財罪，累犯，處有期徒刑壹年肆月。     同日10時48分：6萬元       同日10時49分：6萬元       同日10時50分：3萬元。   2 李承昕 詐騙集團成員於110年6月7日19時51分許，冒充「柯達飯店」、國泰世華銀行客服人員撥打電話予李承昕，謊稱誤將其設為旅行團，將每月自動扣款一間房間費用，須按指示操作取消云云，使李承昕陷於錯誤而匯款。 劉俊廷帳戶 110年6月8日0時15分：4萬9,985元 同日0時17分：4萬9,986元 同日0時18分：4萬9,987元。  王君皓 李承昕警詢時之證述、網路銀行轉帳交易明細。  王君皓三人以上共同犯詐欺取財罪，累犯，處有期徒刑壹年肆月。     同日0時18分：2萬5元、2萬5元       同日0時19分：2萬5元       同日0時20分：2萬5元、2萬5元       同日0時21分：2萬5元、1萬9,005元       同日0時22分：1萬5元、805元。   3 詹豐綺 詐騙集團成員於110年6月8日20時51分許，撥打電話予詹豐綺，假冒「萬年模型」網路商城人員，佯稱因誤將會員資格升級為高級會員，需配合依指示操作自動櫃員機取消，否則將按月遭銀行扣款云云，致詹豐綺陷於錯誤而匯款。 王玉萱帳戶 110年6月8日21時20分：1萬4,989元。 王君皓 詹豐綺警詢時之證述、郵政自動櫃員機交易明細表。  王君皓三人以上共同犯詐欺取財罪，累犯，處有期徒刑壹年貳月。     110年6月8日21時26分：1萬5千元。       4  吳佩鈺 詐騙集團成員於110年6月8日21時許，以LINE帳號「Ivy Zhang」向吳佩鈺佯稱可以1萬5千元販售IPAD PRO云云，致吳佩鈺陷於錯誤而匯款。 王玉萱帳戶 110年6月8日21時21分：1萬5千元。 王君皓 吳佩鈺警詢時之證述、對話紀錄、遭詐騙臉書社團資料翻拍照片、網銀交易明細翻拍照片。 王君皓三人以上共同犯詐欺取財罪，累犯，處有期徒刑壹年貳月。     110年6月8日21時27分：1萬5千元。   5 熊建樺 詐騙集團成員於110年6月8日，撥打電話予熊建樺，假冒「萬年東海模型」網路商城人員，佯稱因誤將會員資格升級為高級會員，需配合依指示操作自動櫃員機取消，否則將按月遭銀行扣款云云，致熊建樺陷於錯誤而匯款。 王玉萱帳戶 110年6月8日21時56分：2萬5,012元 同日21時58分：1,998元。   李丞凱 熊建樺警詢時之證述。  王君皓三人以上共同犯詐欺取財罪，累犯，處有期徒刑壹年貳月。         同日21時59分：1萬元        同日22時：2萬元     6 蔣佳育 詐騙集團成員於110年6月8日20時50分許，撥打電話予蔣佳育，假冒裕隆投資公司客服人員及國泰世華銀行人員，先後佯稱因訂單錯誤，需聯繫銀行，繼之再佯稱為銀行人員，要求蔣佳育依指示先匯款7,036元方可取消上開錯誤訂單，致蔣佳育陷於錯誤而匯款。 王玉萱帳戶 110年6月8日21時57分：7,036元。  蔣佳育警詢時之證述、網路銀行轉帳交易明細、帳戶存摺封面及內頁交易明細、通話紀錄截圖照片。  王君皓三人以上共同犯詐欺取財罪，累犯，處有期徒刑壹年貳月。     同日22時1分：3千元         同日22時2分：1千元     7 游蔓玲 詐騙集團成員於110年6月8日，撥打電話向游蔓玲佯稱因購物時登記為批發，需取消云云，使游蔓玲陷於錯誤而依其指示操作匯款。 王玉萱帳戶 110年6月8日21時3分：29,985元。 王君皓 游蔓玲警詢時之證述、網頁資料。  王君皓三人以上共同犯詐欺取財罪，累犯，處有期徒刑壹年貳月。     同日21時8分：2萬元       同日21時9分：1萬元   8 吳沛璇 詐騙集團成員於110年6月8日，在社群網站FACEBOOK社團刊登出售Iphone 12 PRO手機之不實訊息，吳沛璇瀏覽後陷於錯誤而匯款。 王玉萱帳戶 110年6月8日21時44分：2萬元。 李丞凱 吳沛璇警詢時之證述、遭詐騙之通訊軟體LINE對話紀錄截圖照片。 王君皓三人以上共同犯詐欺取財罪，累犯，處有期徒刑壹年貳月。     同日21時55分：2萬元